【裁判字號】    92,易,2325
【裁判日期】    921014
【裁判案由】    竊盜
【裁判全文】
臺灣臺中地方法院刑事判決                        九十二年度易字第二三二五號
    公  訴  人  臺灣臺中地方法院檢察署檢察官
    被      告  丙○○
                丁○○
右列被告因竊盜案件，經檢察官提起公訴（九十二年度偵字第一五一九五號），本院
判決如左：
    主  文
丙○○共同竊盜，累犯，處有期徒刑伍月，如易科罰金，以佰元折算壹日。
丁○○共同竊盜，處有期徒刑肆月，如易科罰金，以佰元折算壹日。緩刑貳年。
    事  實
一、丙○○有妨害秩序、偽造文書等前科，最近一次係於民國（下同）八十七年間因
    偽造文書案件，經臺灣彰化地方法院判處有期徒刑五月確定，於八十九年七月十
    三日執行完畢，其與丁○○基於意圖為自己不法所有之共同犯意聯絡，於九十二
    年七月二十三日十八時三十五分之日沒前，共乘車牌號碼ＬＯＮ─一五七號機車
    ，至臺中縣烏日鄉○○路二三五之七號優力邦企業有限公司（下稱優力邦公司）
    之鐵工廠前，由丁○○自未關上之大門進入，再徒手竊取由優力邦公司之受僱人
    乙○○所使用保管之如附表所示之物（價值約新臺幣十二萬元），並由丙○○把
    風接應，二人得手後離去之際，為該鐵工廠受僱人乙○○發覺在後追捕，並將上
    開車牌號碼報警處理。嗣於同日二十一時三十分許，在臺中縣霧峰鄉○○路三官
    大帝廟後絲瓜棚下為警圍捕查獲丙○○、丁○○二人，並依其二人供述，在臺中
    縣大里市○里路二四五號友人甲○○住處，扣得丙○○寄放於該處之如附表所示
    之物。
二、案經臺中縣警察局霧峰分局報請臺灣臺中地方法院檢察署檢察官偵查起訴。
    理  由
一、訊據被告丁○○對右揭竊盜犯行坦承不諱，被告丙○○對右揭時地有與丁○○至
    鐵工廠前之事固不否認，惟矢口否認有竊盜犯行，辯稱：這件事我完全不知情，
    丁○○騎機車載我，到鐵工廠前說要去找朋友，叫我在外面等他，他出來拿的東
    西說是向朋友借的，我完全不知情。因為機車不是我騎的，所以被害人發現時，
    我沒有停車云云。惟查：
（一）被告二人於右揭時地行竊之事實，業據被告丙○○、丁○○二人於警訊及偵訊
      中坦承不諱，被告丙○○於警訊坦承：是丁○○提議至該處拿取電動工具等物
      品。沒有選定對象。騎乘機車外出找朋友，臨時發現該處所無人，而進入工廠
      等語（偵卷第十九頁），於偵訊並稱：我坦誠犯案等語（偵卷第四六頁），並
      據被告丁○○於偵訊亦坦承：我跟丙○○騎機車找目標，騎到工廠見工廠的人
      剛下班沒人，我一人進入工廠，丙○○在外把風等我。丙○○知道我是入工廠
      偷東西。沒有人提議，因我缺錢問他有沒有錢，他說沒錢，我們就說出去拼一
      下，就是要偷東西的意思，我騎機車載丙○○一起出去等語（偵卷第四五頁）
      ，互核相符；且被告丙○○於本院亦坦承：自己之警訊及偵訊沒有被刑求。丁○○在檢察官前面沒有被刑求等語（九十二年九月四日本院訊問），被告丁○○於本院亦坦承：我在偵訊時沒有被刑求等語（九十二年九月四日本院訊問）
      ，足認被告丙○○之警訊、偵訊自白，及被告丁○○之偵訊自白，並非出於不
      正方法而取得，自得作為證據，所述足堪採信。
（二）又查，被告二人行竊後離去時，亦為證人乙○○所目睹，亦據現場證人乙○○
      於警訊證述：當我發現時，他們二人剛好要騎機車離去，我叫他們二人不可以
      偷東西，騎乘機車的男子說：那東西是我們的，而坐在機車穿黑色衣服之歹徒
      向騎機車的歹徒稱：不要管他，快走，當他們離去時，我即記下車號，並叫老
      闆報警，且沿路追趕。我有和他們二人正面對看，丁○○穿灰色上衣騎車，丙○○穿黑色上衣，手抱我公司失竊之贓物，當我看到時，丁○○正要騎機車，
      丙○○急忙將竊得之物品放上機車要離去等語（偵卷第二二頁反面），於偵訊
      亦證稱：當天晚上六點多，我要回公司拿螺絲，就看到那二名竊盜手上都有拿
      我們公司的東西。他們見到我，就跳上一台機車，我就騎車追他們追了二十幾
      分鐘，沿路他們停很多次，其中一人說東西是他們的，叫我不要追，車牌給你
      記沒關係。後座的那人說趕快走，不要理他，我後來抄了車號就返回公司向老
      闆報告。另外一個人（指丙○○）一直叫他（指騎機車之丁○○）快走，不要
      理我等語（偵卷第五四、五五頁）在卷，足見被告二人於行竊現場離去之際，
      雖聽聞證人乙○○在後呼喊失竊追捕，被告丙○○仍要求被告丁○○加速離去
      ，不要理會乙○○，倘被告丙○○不知丁○○自工廠取出之附表扣案物品係屬
      行竊之贓物，何以要求被告丁○○快走？且查，被告二人行竊之後，係被告丙○○將行竊所得之附表物品，寄放於友人甲○○處，亦據證人甲○○於本院證
      稱：當晚六點半到七點，我在我家台中縣大里市○里路二四五號睡覺，他跟我
      太太說東西寄放在我那邊，我當時沒有起來，是之後十點，霧峰分局帶丙○○
      到我家，丙○○跟我說電鑽放在我那邊，我太太就拿給他。我只認識丙○○，
      丁○○我不認識等語（九十二年十月一日本院審理），是本件既係由被告丙○○將竊得物品先行放置於友人甲○○住處，被告丙○○對附表物品係被告丁○○行竊所得，應係知情。從而，被告丙○○既於離去現場之際，見乙○○在後
      追呼失竊，猶要求被告丁○○不要理會，隨後並將贓物帶至友人甲○○住處放
      置，被告丙○○並非對被告丁○○係行竊之事絕非不知情，更足佐證被告二人
      之偵訊自白應堪採信，其二人應有竊盜之犯意聯絡亦明。此外，並有贓物照片
      二張及乙○○出具之贓物領據一紙附卷可稽，足證被告二人右揭竊盜犯行。
（三）本件依上開證據，已足認定被告二人右揭竊盜犯行。另被告丁○○於警訊亦坦
      承：因沒錢，所以就由我騎車載他（指丙○○）四處尋找目標行竊，今日由丙○○把風，我下手行竊等語（偵卷第十五頁）在卷，亦足佐證被告二人本件行
      竊犯行，雖被告丁○○於本院供稱：我被抓時有被打，在路邊是警察打我。我
      在警局沒有被打，但我會怕。係於被抓時，我的屁股被踹二下，當時我是趴在
      地上，不知是誰踢我屁股云云（九十二年九月四日、二十六日、十月一日本院
      訊問），被告丙○○並證稱：我趴在丁○○旁邊，抱著頭，我有側身看到云云
      （九十二年十月一日本院訊問）。惟查，被告丁○○於行竊遭查獲後，於翌日
      移送檢方之偵訊及本院羈押訊問，均未提及有遭警踢踹之事，有被告二人九十
      二年七月二十四日偵訊及本院羈押訊問筆錄在卷可佐；又被告丁○○亦未能提
      出任何診斷證明書以證明自己於查獲當日有遭警刑求之傷勢存在。再查，證人
      即查獲警員戊○○、己○○二人均證稱：查獲到取贓，絕對沒有毆打被告等語
      ，且證人即查獲警員戊○○對查獲經過並證稱：我們查出這部車是在國姓鄉，
      屬於丁○○的母親所有，我們就分成二組，分頭進行，我們到了中投，被害人
      又打電話給我們，說在三官大帝的廟，看到這部ＬＯＮ一五七號機車，跑進三
      官大帝裡面，我們就進去裡面找，後來機車藏到三官大帝後面，有人在打桌球
      ，告訴我們，有二個人攀牆過去，我們追過去，發現有二人躲在絲瓜棚裡面，
      我就拿警槍，叫他們出來，他們二位就趴在地上，我打電話請求支援，小隊長
      過來。在警力還沒到場時，我和被告二人沒有肢體接觸。當時只有我一個人，
      我左手拿手電筒，右手拿警槍，還打電話。我當時站在被告前面。他們二人一
      前一後，丙○○的眼睛一直看著我，想要伺機跑掉，他（指丙○○）說他有看
      到被踹，是有問題的等語在卷，是依當時查獲情形，警員戊○○一人面對被告
      二人，其所述係站在被告二人前面以控制場面，應可採信，則其既係站於被告
      二人前面，而非被告丁○○之後方或身側，自無可能踹被告丁○○的臀部，是
      被告丁○○及被告丙○○所述被告丁○○被警員踹二下一節，已難採信。又查
      員警執行職務為逮捕被告之行為，事實上難期不得有任何肢體碰撞之發生，該
      肢體碰撞倘未逾警為逮捕行為之比例原則，自不得因有肢體碰撞之存在，遽認
      被告其後所為之警訊供稱，即非出於任意性，查本件並無證據證明被告丁○○
      於為警逮捕之過程，有遭警為取供目的，而刻意傷害之情形，縱有因逮捕而產
      生之肢體碰撞行為存在，該肢體碰撞既非出於取得被告丁○○自白之目的而為
      ，亦非於警為被告丁○○製作警訊筆錄之時所發生，再參以被告二人為警逮捕
      後，再帶警前往查贓後，始返回警局製作筆錄，是上開逮捕縱有發生肢體碰撞
      行為，距被告丁○○製作警訊筆錄，已有相當時間，自難認被告丁○○之警訊
      自白有受逮捕過程之肢體碰撞之影響，是被告丁○○之警訊自白無證據證明非
      出於其自由意志。再參以被告丁○○之警訊自白，與其偵訊自白所述相符，亦
      與被告丙○○之警訊及偵訊自白所述相符，是被告丁○○上開警訊自白應亦可
      採，本件被告丁○○之警訊自白非出於刑求，亦堪認定。
（四）被告丙○○於本院再辯稱：我完全不知情云云，被告丁○○亦供稱：丙○○不
      知道是要去偷東西云云（九十二年九月四日本院訊問），惟查，被告丙○○確
      係與被告丁○○基於行竊犯意而共同行竊，已如前述，倘被告丙○○係不知情
      ，何以於其警偵訊均坦承行竊？是其所辯，顯係臨訟卸責之詞，非可採信。事
      證明確，被告二人右揭犯行堪予認定。
二、核被告丙○○、丁○○二人所為，均係犯刑法第三百二十條第一項之普通竊盜罪
    。被告二人有犯意聯絡及行為分擔，均為共同正犯。又被告丙○○有妨害秩序、
    偽造文書等前科，最近一次係於八十七年間因偽造文書案件，經臺灣彰化地方法
    院判處有期徒刑五月確定，於八十九年七月十三日執行完畢，有臺灣臺中地方法
    院檢察署刑案資料查註紀錄表在卷可佐，其於五年以內再犯本件有期徒刑以上之
    罪，為累犯，應依刑法第四十七條規定加重其刑。爰審酌被告二人係行竊附表之
    物，上開物品價值約十二萬元，又被告二人係徒手為之，其二人正值青年，未思
    努力工作獲取正當報酬，因經濟情況不佳而行竊，並考該犯行所致之被害人之損
    害，及被告丁○○於犯後坦承自己犯行等一切情狀，各量處如主文所示之刑，並
    均諭知易科罰金之折算標準。末查，被告丁○○未曾受有期徒刑以上刑之宣告，
    有臺灣臺中地方法院檢察署刑案資料查註紀錄表及臺灣高等法院全國前科紀錄表
    在卷可按，被告丁○○坦承自己犯行，深具悔意，其經此教訓，當知警惕而無再
    犯之虞，本院綜核各情，所宣告之刑，認以暫不執行為適當，併予宣告緩刑二年
    ，以啟自新。
據上論斷，應依刑事訴訟法第二百九十九條第一項前段，刑法第二十八條、第三百二
十條第一項、第四十七條、第四十一條第一項前段、第七十四條第一款，罰金罰鍰提
高標準條例第一條前段、第二條，判決如主文。
中      華      民      國    九十二    年      十      月     十四     日
                                        臺灣臺中地方法院刑事第十二庭
                                            審判長法  官  吳  進  發
                                                  法  官  唐  敏  寶
                                                  法  官  黃  家  慧
右正本證明與原本無異。
如不服本判決，應於判決送達後十日內向本院提出上訴狀，上訴於臺灣高等法院臺中
分院( 須附繕本 )。
                                                  書記官
中    華    民    國      九十二      年       十      月     十四    日
附論罪科刑法條
刑法第三百二十條第一項：意圖為自己或第三人不法之所有，而竊取他人之動產者，
年以下有期徒刑、拘役或五百元以下罰金。
附表：
┌────────┬──────┬──────┬───────────┐
│品            名│數        量│持   有   人│備                  考│
├────────┼──────┼──────┼───────────┤
│電動套筒扳手    │二支        │乙   ○   ○│業經持有人具領        │
├────────┼──────┼──────┼───────────┤
│大型鑽孔機      │一支        │同右        │同右                  │
├────────┼──────┼──────┼───────────┤
│大型震動電鑽    │一支        │同右        │同右                  │
└────────┴──────┴──────┴───────────┘


司法院資訊處製作；財團法人民間司法改革基金會備份。
